臺灣新北地方法院三重簡易庭民事裁定
111年度重簡字第2434號
原      告  凱基商業銀行股份有限公司


法定代理人  龐德明  




上列原告與被告林昱均(原名林志忠)等人間請求撤銷遺產分割登
記等事件，本院裁定如下：
    主　　　文
原告應於收受本裁定之日起10日內，具狀補正下列事項，並補繳
裁判費，如逾期未補正，即駁回原告之訴，特此裁定。
    理　　　由
一、原告起訴請求撤銷被繼承人林榮崑之繼承人間就其遺產所為
    之分割協議及分割繼承登記，應補正如下事項：
  ㈠提出被繼承人林榮崑之除戶戶籍謄本（記事欄請勿省略）、
    繼承系統表、遺產清冊、遺產分割協議書，及其全體繼承人
    之最新戶籍謄本（記事欄請勿省略）。
  ㈡如被繼承人林榮崑之全體繼承人中如有已死亡者，應提出該
    死亡者之除戶戶籍謄本（記事欄請勿省略）、繼承系統表、
    全體繼承人之最新戶籍謄本（記事欄請勿省略），及其繼承
    人有無拋棄繼承之證明文件，以適格之當事人為被告，或聲
    明由繼承人承受訴訟。
　㈢提出載明全體適格被告姓名、住居所及以全部遺產為訴訟標
    的之應受判決事項聲明之準備狀（應依被告人數檢附繕本）
    。　
  ㈣提出最新全部遺產（不動產部分）土地及建物第一類登記謄
    本（權利人姓名請勿遮掩）、歷次異動索引。
二、按債權人提起撤銷詐害訴訟，訴訟標的價額應併計至起訴時
    止之利息及違約金（臺灣高等法院109年法律座談會民事類
    提案第17號參照）。債權人行使撤銷權之目的，在使其債權
    獲得清償，故應以債權人因撤銷權之行使所受利益為準，原
    則上以債權人主張之債權額，計算其訴訟標的價額；但被撤
    銷法律行為標的之價額低於債權人主張之債權額時，則以該
    被撤銷法律行為標的之價額計算（最高法院97年度第1次民
    事庭會議決議參照）。查本件原告起訴請求被告撤銷遺產分
    割登記，其訴訟標的價額除本金新臺幣（下同）609,619元
    ，應加計相關利息（請計算至繫屬日即民國111年10月20日
    ）；併應陳報全部遺產於上開繫屬日時，按被告應繼分計算
    之現值為何（不動產部分，應提出如鑑價機構之鑑定報告或
    近期買賣成交金額等，稅捐機關之課稅現值難認係不動產之
    交易價額，不得以此認定訴訟標的價額），與上開債權總額
    擇較低者為本件訴訟標的之價額計算本件裁判費，並自行依
    民事訴訟法第77條之13所定費率，按本件訴訟標的價額補繳
    裁判費，茲依法裁定命原告於收受裁定後10日內自行計算並
    陳報計算式及現值證明，併補繳納第一審裁判費，自行繳納
    到院。
三、依民事訴訟法第436條第2項、第249條第1項但書之規定，裁
    定如主文。
中　　華　　民　　國　　111 　年　　12　　月　　8 　　日
                  三重簡易庭  法  官 王凱俐
以上正本證明與原本無異。
如不服本裁定關於核定訴訟標的價額部分，應於送達後10日內向
本院提出抗告狀，並繳納抗告費新臺幣1,000 元；其餘關於命補
繳裁判費部分，不得抗告。
中　　華　　民　　國　　111 　年　　12　　月　　8 　　日
                              書記官  李采錡